# 请教各位老师下，政府无偿划拨资产是否可以确认为资本性投入，计入资本公积呢？

提问人：小熊吃 鸡 翅 时间：2021-05-20 19:09:44
麻烦和各位老师问下， 1 ）原《企业会计准则第 16 号——政府补助》应用指南中“政府资本性投入不属于政府补助。政府以投资者身份向企业投入资本，享有企业相应的所有权，企业有义务向投资者分配利润，政府与企业之间是投资者与被投资者的关系。政府拨入的投资补助等专项拨款中，国家相关文件规定作为”资本公积”处理的，也属于资本性投入的性质。政府的资本性投入无论采用何种形式，均不属于政府补助。”是否还有效呢？
2 ）新《企业会计准则第 16 号——政府补助》（ 2017 年修订）指出“政府以投资者身份向企业投入资本，享有相应的所有者权益，不适用本准则。
”那么我的理解是资本公积是所有者权益科目，那么政府的资本性投入还是可以计入资本公积的吧？
3 ）但是我看到，之前陈版在企业改制，划拨土地账务处理 - (esnai.com)这个帖子中，还有“研究”中提到“国家土地资产如何处置，是企业重组中的一个比较普遍的重大问题。根据国家有关法律法规和政策规定，结合企业重组的实际情况，在企业重组中，土地资产的处理主要有以下几种方式：
1 ．划拨。
2 ．作价人股。
3 ．出让。
4 ．租赁。”
我想问下“企业重组时，采取作价入股方式的，将应缴纳的土地出让金转作国家资本，形成的国有股权由企业重组前的国有资本持有单位或者主管财政机关确认的单位持有。”这里提到的“转作国家资本”指的是实收资本或者股本么，还是也包括资本公积呢？
4 ）那么政府无偿划拨资产（含土地使用权），其实是资本性投入的，如果文件说明了作为资本公积的，是不是可以计入资本公积呢？因为我看之前陈版的回复，好像没有提到计入资本公积的这个可能性。

回答人：chenyiwei
1 、政府资本性投入不属于政府补助，这个基本原则并无变化。关于投资补助问题，其不属于政府补助的规定，是来源于历史上对投资补助的财政财务管理规定，在目前的《企业财务通则》中仍有此规定。因此对于投资补助规定的进一步修改，还是要取决于其他方面规定的同步修改。
2 、是。
3 、指转为国家资本金，一般转入实收资本或股本，如果计入资本公积的，则应的股改方案中明确。
4 、要考虑无偿划拨资产的原因。实务中多数是发生在国有企业之间，也就是政府以企业所有者的身份主导该事项。此时应按权益性交易原则计入资本公积处理。